臺灣板橋地方法院刑事判決　　　　　　 100年度易字第2184號
公　訴　人　臺灣板橋地方法院檢察署檢察官
被　　　告　吳佩瑾
上列被告因竊盜等案件，經檢察官提起公訴(100年度偵字第11314
號），被告就被訴事實為有罪之陳述，經本院裁定進行簡式審判
程序，並判決如下：
    主  文
吳佩瑾侵入住宅竊盜，處有期徒刑陸月，如易科罰金，以新臺幣
壹仟元折算壹日。又意圖為自己不法之所有，以不正方法由自動
付款設備取得他人之物，處有期徒刑月，如易科罰金，以新臺
幣壹仟元折算壹日。應執行有期徒刑柒月，如易科罰金，以新臺
幣壹仟元折算壹日。緩刑貳年。
    事  實
一、吳佩瑾與王崧安原為男女朋友關係，竟意圖為自己不法之所
    有，於民國100 年3 月19日下午4 時許，趁王崧安外出工作
    ，未經王崧安同意，以其先前交付之鑰匙開啟門鎖，侵入新
    北市○○區○○街72巷23號4 樓王崧安住處，竊取王崧安所
    有之高雄草衙郵局帳號00000000000000號帳戶（以下簡稱草
    衙郵局帳戶）之金融卡1 枚得手。復意圖為自己不法之所有
    ，接續於附表所示時間、地點，以前開竊得之金融卡插入自
    動付款設備，輸入王崧安設定之密碼，使其辨識系統對於持
    卡人身分判別發生錯誤，以此不正方式，提領現金共計新臺
    幣（下同）45000 元後，將該金融卡丟棄。嗣因王崧安於同
    年月24日晚間10時許，持其存摺登錄交易紀錄，察覺有異，
    乃報警處理而為警查獲，吳佩瑾始將所提領之現金45000 元
    交由警員查扣（已返還王崧安）。
二、案經新北市政府警察局永和分局移送臺灣板橋地方法院檢察
    署檢察官偵查起訴。
    理  由
一、上揭事實，業據被告吳佩瑾於警詢及本院審理時坦承不諱，
    核與證人王崧安於警詢及檢察官訊問時具結證述之情節相符
    ，並有現金45000 元扣案可資佐證，及贓物認領保管單1 件
    、草衙郵局帳戶存摺交易明細1 件、監視錄影翻拍照片6 幀
    在卷足稽，俱徵被告前揭不利於己之自白與事實相符。綜上
    ，本案事證明確，被告犯行堪予認定。
二、核被告所為，係犯刑法第321 條第1 項第1 款侵入住宅竊盜
    罪及同法第339 條之2 第1 項不正利用自動付款設備詐欺罪
    。附表所示被告前後4 次以不正方法由自動付款設備取得他
    人財物，係基於單一犯罪計畫，在時間、空間密切相連之情
    況下賡續而為，為接續犯，應評價為一不正利用自動付款設
    備詐欺罪。被告所犯上開二罪，犯意各別，行為互殊，應予
    分論併罰。爰審酌被告擅自侵入被害人王崧安住處，竊取財
    物，並冒領存款，欠缺尊重他人財產法益之守法觀念，危害
    社會治安，應予非難，兼衡被告之素行、智識程度，其犯罪
    之動機、目的、手段、所獲利益，暨被告犯罪後之態度等一
    切情狀，分別量處如主文所示之刑，並諭知易科罰金之折算
    標準，及定其應執行之刑，資為懲儆。末查，被告前未曾因
    故意犯罪受有期徒刑以上刑之宣告，有臺灣高等法院被告前
    案紀錄表可參，因一時失慮，偶罹刑典，復念被告年紀尚輕
    ，仍有可為，倘令其入監服刑，恐未收教化之效，先受與社
    會隔絕之害，且被告犯後就其犯行供認無隱，非無悔意，並
    將所提領金錢如數返還，得被害人諒解，表明不再追究之意
    ，經此偵審教訓，應知所警惕，而無再犯之虞，本院因認所
    宣告之刑以暫不執行為適當，併予宣告緩刑2 年，以勵自新
    。
據上論斷，應依刑事訴訟法第273 條之1 第1 項、第299 條第1
項前段，刑法第321 條第1 項第1 款、第339 條之2 第1 項、第
41條第1 項前段、第8 項、第51條第5 款、第74條第1 項第1 款
，刑法施行法第1 條之1 ，判決如主文。
本案經檢察官鄭淑壬到庭執行職務。
中    華    民    國   100    年    8     月    5     日
                  刑事第十九庭  法  官  廖怡貞
以上正本證明與原本無異。
如不服本判決，應於判決送達後10日內，向本院提出上訴狀。
                                書記官  林惠齡
中    華    民    國   100    年    8     月    5     日
附錄本案論罪科刑法條全文
中華民國刑法第321條
 (加重竊盜罪)
犯竊盜罪而有下列情形之一者，處6 月以上、5 年以下有期徒刑
，得併科新臺幣100000元以下罰金：
一、侵入住宅或有人居住之建築物、船艦或隱匿其內而犯之者。
二、毀越門扇、牆垣或其他安全設備而犯之者。
三、攜帶兇器而犯之者。
四、結夥三人以上而犯之者。
五、乘火災、水災或其他災害之際而犯之者。
六、在車站、埠頭、航空站或其他供水、陸、空公眾運輸之舟、
    車、航空機內而犯之者。
前項之未遂犯罰之。
中華民國刑法第339條之2
（以不正方法由自動付款設備取財罪）
意圖為自己或第三人不法之所有，以不正方法由自動付款設備取
得他人之物者，處3 年以下有期徒刑、拘役或10000 元以下罰金
。
以前項方法得財產上不法之利益或使第三人得之者，亦同。
┌────────────────────────────┐
│附表                                                    │
├──┬───────┬─────────┬───────┤
│編號│時間          │地點              │金額（新臺幣）│
├──┼───────┼─────────┼───────┤
│1   │100 年3 月19日│新北市○○區○○路│3000元        │
│    │下午5 時51分許│284 號便利商店    │              │
├──┼───────┼─────────┼───────┤
│2   │100 年3 月19日│新北市○○區○○路│20000 元      │
│    │晚間10時55分許│541 號便利商店    │              │
├──┼───────┼─────────┼───────┤
│3   │100 年3 月19日│新北市○○區○○路│10000 元      │
│    │晚間11時2 分許│131 號便利商店    │              │
├──┼───────┼─────────┼───────┤
│4   │100 年3 月19日│新北市○○區○○街│12000 元      │
│    │晚間11時7 分許│29號1 樓便利商店  │              │
└──┴───────┴─────────┴───────┘